【裁判字號】    98,審訴,6377
【裁判日期】    981119
【裁判案由】    債務人異議之訴
【裁判全文】
臺灣臺北地方法院民事裁定            98年度審訴字第6377號
原      告  乙○○
被      告  台北富邦商業銀行股份有限公司
法定代理人  甲○○
上列原告與被告間債務人異議之訴事件，本院裁定如下：
    主  文
原告應於本裁定送達後七日內，繳納裁判費新臺幣陸仟貳佰捌拾
元，並補正訴之訴訟標的及其原因事實、應受判決事項之聲明，
逾期即駁回其訴。
    理  由
一、按原告之訴有起訴不合程式或不備其他要件之情形者，依其
    情形可以補正經審判長定期間命其補正而不補正者，法院應
    以裁定駁回之，民事訴訟法第249 條第1 項定有明文。又按
    起訴，應以訴狀表明訴訟標的及其原因事實、應受判決事項
    之聲明，民事訴訟法第244 條第1 項第2 款、第3 款亦有規
    定。再按提起民事訴訟，應依民事訴訟法第77條之13規定繳
    納裁判費，此為必備之程式。
二、經查，本件原告提起債務人異議之訴，並未繳納裁判費，又
    依其提出之起訴狀記載，僅於狀首記載債務人異議之訴狀，
    並未表明應受判決事項之聲明，且書狀內容係敘述其夫年老
    ，僅有每月新臺幣13,000元之就養金，原告並無收入，因其
    夫手術住院，房屋貸款未清，只得向親友借貸度日，請求被
    告同情其遭遇，於7 日內撤銷本院98年度司執字第84489 號
    執行事件對其所有不動產之查封登記，俾其將房地出售以償
    還欠款，否則僅能經法院拍賣由各債權人分配云云。核與強
    制執行法第14條第1 項規定：「執行名義成立後，如有『消
    滅』或『妨礙』債權人請求之事由發生，債務人得於強制執
    行程序終結前，向執行法院對債權人提起異議之訴。如以裁
    判為執行名義時，其為異議原因之事實發生在前訴訟言詞辯
    論終結後者，亦得主張之。」並不相符，則原告提起本件債
    務人異議之訴，究有何上開法條規定之情形即有不明，自應
    補正其請求之訴訟標的及其原因事實、應受判決事項之聲明
    。又本件被告聲請強制執行之債權金額為576,645 元，據以
    核定本件債務人異議之訴之訴之訴訟標的價額即原告本於其
    異議權請求排除強制執行所有之利益，本件訴訟標的金額應
    為576,645 元，應徵收第一審裁判費6,280 元，原告應予繳
    納。依首揭規定，原告起訴於法不合，應定期間命其補正。
三、依民事訴訟法第249條第1項但書，裁定如主文。
中    華    民    國    98    年    11    月    19    日
                  民事第六庭法  官  劉又菁
以上正本證明與原本無異
對於本裁定關於核定訴訟標的價額部分如有不服，應於送達後10
日內向本院提出抗告狀，並繳納抗告費新台幣1,000元。
中    華    民    國    98    年    11    月    19    日
                            書記官  潘惠梅                                                                                                                                                 E

司法院資訊處製作；財團法人民間司法改革基金會備份。
